【裁判字號】    98,重訴,25
【裁判日期】    980727
【裁判案由】    毒品危害防制條例等
【裁判全文】
臺灣桃園地方法院刑事判決              98年度重訴字第25號
公  訴  人  臺灣桃園地方法院檢察署檢察官
被      告  甲○○○○○○○ .
選任辯護人  謝崇浯律師
被      告  乙○○
                    在臺無固定.
指定辯護人  本院公設辯護人彭詩雯
上列被告等因違反毒品危害防制條例等案件，經檢察官提起公訴
（98年度偵字第5212號），本院判決如下：
    主  文
甲○○○○○○○ ○○○○○○ ○○○○○○共同運輸第二級毒品，處有期徒刑玖年
，並於刑之執行完畢或赦免後，驅逐出境。如附表編號一所示之
毒品，沒收銷燬之；如附表編號二至三所示之物均沒收。
乙○○共同運輸第二級毒品，處有期徒刑伍年，並於刑之執行完
畢或赦免後，驅逐出境。如附表編號一所示之毒品，沒收銷燬之
；如附表編號二至三所示之物均沒收。
    事  實
一、乙○○為新加坡籍人士，明知大麻浸膏係毒品危害防制條例
    第2 條第2 項第2 款所規定之第二級毒品，並為行政院依懲
    治走私條例第2 條規定公告之「管制物品項目及其數額」甲
    項第4 款所列管制進出口之物品，禁止運輸、私運進口。緣
    於民國97年間某日，乙○○在新加坡某咖啡廳，經同事介紹
    結識真實姓名、年籍均不詳，自稱「STEVEN」之新加坡籍成
    年男子，該自稱「STEVEN」之男子得知乙○○經濟壓力甚大
    後，乃於98年2 月23日某時，向乙○○提議如其願意運送第
    二級毒品至臺灣，事成之後，在臺灣接貨之人將給付美金5,
    500 元，乙○○得取得其中美金3,000 元為報酬，關於將第
    二級毒品運輸入臺之相關交通、食宿費用則由自稱「STEVEN
    」之男子支付，乙○○因需錢孔急乃應允之，並將其所使用
    之00000000號行動電話號碼告知該自稱「STEVEN」之男子以
    供聯絡運輸毒品事宜之用；另就乙○○將第二級毒品夾帶入
    境臺灣後，安排在臺灣接貨及將毒品順利送達臺灣貨主事宜
    ，則由與自稱「STEVEN」之男子同有運輸第二級毒品及私運
    管制物品進口犯意聯絡之自稱「DOM 」之外國籍成年男子處
    理。而甲○○○○○○○ ○○○○○○ ○○○○○○為英國籍人士，亦明知大麻
    浸膏乃第二級毒品及管制進出口之物品，禁止運輸、私運進
    口，竟於98年2 月12日至同年月22日間之某日，在泰國曼谷
    某餐廳內，與自稱「DOM 」之男子見面，該自稱「DOM 」之
    男子知悉甲○○○○○○○ ○○○○○○ ○○○○○○長期在臺灣工作、居住，
    乃交付甲○○○○○○○ ○○○○○○ ○○○○○○美金5,500 元，委託甲○○○○○
    ○○ ○○○○○○ ○○○○○○返回臺灣後，等待其聯絡，至某特定地點
    領取行李箱，將美金5,500 元交給交付行李箱之人收受後，
    再依指示將行李箱攜至指定地點轉交指定之人。甲○○○○○○○ ○
    ○○○○○ ○○○○○○依其智識、能力雖預見自稱「DOM 」之男子委
    其處理之前開事宜並非尋常，仍基於縱領取之行李箱內夾藏
    有第二級毒品大麻浸膏，亦不違背其本意之不確定故意，收
    受自稱「DOM 」之男子交付之美金5,500 元後，而於98年2
    月22日搭乘中華航空公司CI836 號班機抵達臺灣，準備領取
    行李箱。乙○○、自稱「STEVEN」之男子；甲○○○○○○○ ○○○○○
    ○ ○○○○○○、自稱「DOM 」之男子分別達成運輸第二級毒品及
    私運管制物品進口犯意聯絡後，4 人即依前開既定謀議，共
    同基於運輸第二級毒品大麻浸膏及私運管制物品入境之犯意
    聯絡，由自稱「STEVEN」之男子準備新加坡至印度新德里之
    機票，並交付新加坡幣2,000 元供乙○○購買由印度新德里
    至臺灣之機票及來臺後之一切食、宿費用，乙○○即先行搭
    乘飛機至印度新德里某飯店等候，自稱「STEVEN」之男子則
    事先將經不詳管道取得之第二級毒品大麻浸膏，夾藏在藍色
    行李箱上下夾層內，並告知乙○○屆時會有人將欲運輸至臺
    灣之行李箱交付，乙○○取得該行李箱後，將之攜至臺灣，
    入住飯店後，再將投宿之飯店名稱、地址、電話、房間號碼
    等以簡訊之方式通知自稱「STEVEN」之男子，自會有人與之
    聯絡取貨事宜及交付酬勞事宜等語，乙○○遂依自稱「STEV
    EN」之男子之前開指示，如期在印度新德里住宿之某飯店取
    得夾藏有第二級毒品大麻浸膏之藍色行李箱1 只後，旋於98
    年3 月3 日凌晨0 時5 分搭乘泰國航空公司TG316 號班機自
    印度新德里至泰國曼谷，再於同日上午7 時25分搭乘泰國航
    空公司TG634 號班機來臺，而以將上開藍色行李箱拖運（託
    運行李號碼TG288514號）之方式，運輸管制進口之第二級毒
    品大麻浸膏入境臺灣。嗣於同日上午11時55分乙○○抵臺後
    ，臺北關稅局稽查組檢查關員經X 光檢查儀查悉乙○○攜帶
    之前揭藍色行李箱疑似有不明物品，俟乙○○提領行李，進
    而於同日中午12時30分許，欲自桃園國際機場第一航廈7 號
    綠線免申報櫃臺通關之際，改引導移至9 號紅線申報櫃臺受
    檢，經檢查後，當場在乙○○所攜帶之上開藍色行李箱上下
    夾層內查獲第二級毒品大麻浸膏（合計淨重7148.30 公克）
    ，並扣得其所有供其犯運輸第二級毒品罪所用之紅色摩托羅
    拉牌行動電話1 支（含00000000門號SIM 卡1 張）。嗣乙○
    ○為警查獲後，表示願意配合警方查緝前來取貨之人，遂由
    警帶同乙○○前往其原擬投宿位於臺北市○○○路289 號4
    樓之「六九賓館」，入住207 號房，並於同日下午3 時20分
    許，依約以其持有之上開行動電話門號以簡訊將住宿之「六
    九賓館」賓館地址、電話、房號傳送給自稱「STEVEN」之男
    子，未幾，自稱「DOM 」之男子即以SKYPE 網路電話將前情
    告知甲○○○○○○○ ○○○○○○ ○○○○○○，並囑其於領取行李箱後，將
    之攜至臺北火車站等候，再依指示轉交指定之人。甲○○○○○○○
    ○○○○○○ ○○○○○○ 接獲自稱「DOM 」之男子通知後，乃先以公
    用電話撥打電話給乙○○確認，並告以將於約20分鐘內至「
    六九賓館」，甲○○○○○○○ ○○○○○○ ○○ ○○○○ 果於同日下午5 時
    許，依約攜帶自稱「DOM 」之男子所交付而業經其自行兌換
    之新臺幣（以下同）196,000 元抵達「六九賓館」207 號房
    ，甫進入207 號房後，即當場為埋伏之警員查獲，並扣得本
    欲給付乙○○之196,000 元，而查悉上情。
二、案經內政部警政署航空警察局移送臺灣桃園地方法院檢察署
    檢察官偵查起訴。
    理  由
壹、證據能力方面：
    本案所引用之供述及非供述證據，經本院依法踐行調查證據
    程序，檢察官、被告2 人、選任辯護人、指定辯護人均不爭
    執各該證據之證據能力，且亦查無依法應排除其證據能力之
    情形，是後述所引用證據之證據能力均無疑義，先予敘明。
貳、認定被告2人有事實欄所載犯罪事實所憑之證據：
一、被告乙○○部分：
    前揭事實，業據被告乙○○於警詢、檢察官訊問及本院審理
    時坦承不諱，而扣案之藏放在被告乙○○攜帶藍色行李箱上
    下夾層內之膠狀物品，經送法務部調查局鑑定結果，檢出第
    二級毒品大麻浸膏成分（合計淨重7148.30 公克，空包裝總
    重93.43 公克），此有該局98年3 月23日調科壹字第098230
    09960 號鑑定書附卷可憑（見臺灣桃園地方法檢察署98年度
    偵字第5212號卷第234 頁），此外，復有被告乙○○旅客入
    出境記錄查詢、行李箱託運條、臺北關稅局扣押貨物收據及
    搜索筆錄、航空警察局安檢二組查獲涉嫌毒品危害防制條例
    初步鑑驗報告單各1 份、查獲照片10張、被告乙○○所使用
    之00000000號行動電話漫遊資料查詢通聯紀錄1 份附卷可稽
    ，及前開查獲之第二級毒品大麻浸膏、供藏放前述毒品所用
    之藍色行李箱1 只、被告乙○○所有用以與自稱「STEVEN」
    之男子聯絡運輸毒品事宜之紅色摩托羅拉牌行動電話1 支（
    含00000000門號SIM 卡1 張）扣案足資佐證，足徵被告乙○
    ○上開任意性自白，核與事實相符，可以採信。被告乙○○
    前揭運輸、私運第二級毒品大麻浸膏進入我國境內之犯行足
    可認定，應依法論科。
二、被告甲○○○○○○○ ○○○○○○ ○○○○○○部分：
    訊據被告甲○○○○○○○ ○○○○○○ ○○○○○○固坦承攜帶196,000 元現
    金至「六九賓館」207 號房，惟矢口否認有何運輸第二級毒
    品、私運管制物品進口等犯行，辯稱：伊係受自稱「DOM 」
    之男子所託，將錢交給在房內之人，該自稱「DOM 」之男子
    係伊在泰國比賽足球時認識的，大約於97年2 、3 月間，伊
    去泰國渡假時，伊與自稱「DOM 」之男子在MSN 聊天時，自
    稱「DOM 」之男子發現伊亦在泰國，所以2 人約在泰國見面
    。98年3 月3 日係自稱「DOM 」之男子用SKYPE 與伊聯絡，
    請伊至飯店確認該人已將事情都做完即東西都賣完，即將19
    6,000 元交付飯店內之人，後來伊至「六九賓館」207 號房
    後，先與房間內之女子打招呼，因該女子在哭，伊尚未想到
    要交付金錢前，警察就進來了云云。經查：
（一）被告甲○○○○○○○ ○○○○○○ ○○○○○○於98年3 月4 日警詢時供稱
      ：自稱「DOM 」之友人於98年3 月3 日與伊聯絡，要伊至
      臺北市○○○路的「六九賓館」207 號房取行李箱，並將
      196,000 元交付乙○○，伊並不認識乙○○，且有跟「DO
      M 」表示，伊不碰違法物品，「DOM 」說伊可以檢查行李
      箱，裡面是空的，即可將196,000 元交付乙○○，因為伊
      在泰國渡假期間，由「DOM 」支付1 天半的住宿旅遊費用
      ，伊認為「DOM 」是很好的人，在錢方面又很信任伊，所
      以伊才同意幫「DOM 」帶錢給乙○○。約98年2 月18日在
      泰國曼谷時，「DOM 」有說拿到行李箱後，先至臺北高鐵
      站，但不要先買票，等其電話通知，可能要到中部，但還
      不知道係哪一個城市；另要交付乙○○的錢係「DOM 」於
      98年2 月18日在泰國曼谷時交付伊美金5,500 元，伊在同
      年月22日入境臺灣時，在機場兌換了一部分，另一部分由
      伊以自己所有的臺幣兌換，比例約一半一半，美金5,500
      元約兌換成196,000 元。「DOM 」請伊拿錢交換行李箱的
      行為共有2 次，第1 次係於97年12月12日，伊向乙○○取
      得行李箱後，即搭乘計程車至臺北高鐵站，「DOM 」就打
      電話給伊，問伊的穿著，並要伊前往該車站東門，約5 分
      鐘後即有一外國人出面向伊取走行李箱，伊不知道行李箱
      內有毒品，第2 次即係98年3 月3 日。伊與「DOM 」係於
      97年夏天在泰國曼谷某咖啡館，由「DOM 」主動與伊打招
      呼認識的，都是「DOM 」與主動與伊聯絡，伊不知道「DO
      M 」的聯絡電話及住處，因為「DOM 」告訴伊沒有任何違
      法的事情，可以檢查行李箱，所以伊第1 次拿行李箱時有
      檢查，確定行李箱係空的，第2 次還來不及看行李箱就被
      警察查獲，伊幫忙「DOM 」取行李箱除此次「DOM 」招待
      伊泰國一夜住宿及一大餐，並未取得任何報酬云云（見同
      前偵卷第42-44 頁）；於98年4 月2 日警詢時則供稱：於
      97年12月12日可能係使用伊所有筆記型電腦以SKYPE 或MS
      N 或E-MAIL或伊的電話與「DOM 」聯絡，大部分都用SKYP
      E 聯絡，聯絡內容為「六九賓館」地址、電話號碼、房號
      ，「DOM 」並要伊以電話先與飯店房間內之人聯絡，如果
      行李箱係空的可以帶到臺北火車站東門，伊有告訴「DOM
      」伊的穿著及戴綠色帽子，隨後伊撥打電話給「DOM 」告
      知之「六九賓館」的某房間內之人聯絡，接者就帶5,000
      美金到「六九賓館」，將錢交給該房間內之人即乙○○，
      取得空行李箱，接著到臺北火車站東門，之後就有一個白
      人來向伊拿行李箱。又伊於98年2 月17日或18日在泰國與
      「DOM 」見面，「DOM 」知道伊從地球村辭職，並稱如果
      伊有空的話可否幫他做同樣的事，「DOM 」給伊一些美金
      及泰幣，伊換成196,000 元，「DOM 」於98年3 月3 日同
      樣用SKYPE 與伊聯絡，告知在當日下午4 時左右到「六九
      賓館」取得行李箱後，到臺北火車站等，「DOM 」會再打
      電話來，結果伊即遭警查獲。伊所使用的筆記型電腦，已
      遭其女兒丟棄云云（參見同前偵卷第214-21 6頁）。另於
      98年3 月4 日檢察官訊問時供稱：伊係於97年上半年去泰
      國玩時，在餐廳用餐時，「DOM 」主動來搭訕，因此才認
      識。而98年2 月伊去泰國玩時，「DOM 」於2 月16日在曼
      谷的某餐廳問伊3 月3 日左右是否有空，並稱其係賣鱷魚
      皮的皮夾，皮夾賣完了，裝皮夾的空行李箱其不想帶回泰
      國，問伊可否幫忙將那個空行李箱拿到臺北高鐵站，交給
      其朋友，至於交給誰會再告訴伊，一直到3 月3 日下午1
      、2 點左右伊即接到「DOM 」打來的電話，「DOM 」告訴
      伊一個旅館的地址、電話號碼及房間號碼，要伊打電話給
      一個女子，告訴那個女子伊會去找她，並說伊去找該女子
      時，就要伊把行李箱帶走，「DOM 」會再打電話告訴伊要
      將行李箱拿去給誰，所以伊就打電話給該女子，表示伊大
      概20分鐘後會去找她，伊即搭計程車至「六九賓館」207
      號房。「DOM 」在泰國要伊幫忙拿行李箱時，當場交給伊
      美金5,500 元，稱如果持有行李箱的人已經完成任務，箱
      子裡沒有任何東西時，就將錢交給對方，又不要那個行李
      箱時，伊就收下行李箱，伊係於2 月22日來臺灣時，在機
      場將一部分的美金兌換成臺幣，差額的部分用伊自己的臺
      幣補上，湊成196,000 元帶至「六九賓館」207 號房。另
      於97年12月間，「DOM 」也有要伊去旅館拿過行李箱，該
      次將行李箱交給伊的人也是乙○○，伊拿到行李箱後，即
      依「DOM 」的指示帶到臺北高鐵站東門，之後即有一位外
      國籍白人男子來將行李箱拿走，該次的美金5,000 元係「
      DOM 」於97年1 月在泰國交付，當時係說該筆錢可以在臺
      灣一起做鱷魚皮製品和網路的生意，伊印象中97年12月12
      日係拿美金5,000 元給乙○○，但不確定是全部美金還是
      有一部分臺幣。伊沒有懷疑行李箱內可能夾藏任何毒品，
      伊以為是放CD或非法的鱷魚皮之類的東西，「DOM 」也說
      不放心可以看行李，伊幫忙「DOM 」至旅館交錢、領取行
      李箱交給指定之人，並無獲得任何報酬，而「DOM 」招待
      伊泰國一夜住宿及一頓大餐只是朋友之間的互相招待，住
      宿頂多花1 千泰銖，餐費應該也不會很多錢云云（見同前
      偵卷第127-131 頁）；於98年4 月24日檢察官訊問時供陳
      ：97年12月12日當天中午「DOM 」可能係以SKYPE 電話跟
      伊聯絡，當天下午伊即依照「DOM 」告訴伊的旅館電話號
      碼及房號打電話到旅館給乙○○，當日交給乙○○的錢係
      「DOM 」於97年3 月間，在泰國曼谷交付的，當時「DOM
      」說其有時候會派一些業務員去臺灣，如果有需要的話，
      要伊到時候把錢交給那些業務員。97年12月12日「DOM 」
      要伊將行李箱拿到臺北火車站給別人，並說伊可以檢查行
      李箱，沒有問題再拿走，伊與「DOM 」並沒有很熟，只有
      在泰國見過2 次面，伊也沒有朋友認識「DO M」，但伊與
      「DOM 」常常以MSN 及SKYPE 聊天。另98年3 月3 日要交
      付乙○○的美金5,500 元係伊於98年2 月15日至18日去泰
      國時，「DOM 」所交付的，伊的SKYPE 及MSN 帳號及密碼
      都存在電腦裡面，但伊的電腦在伊被逮捕後，已經被伊女
      朋友丟掉了云云（見同前偵卷第248-251 頁）；於98年5
      月1 日本院訊問時供稱：伊於98年3 月3 日至「六九賓館
      」207 號房之目的，係因「DOM 」要伊去將錢交給在房間
      內的人，大約在97年2 、3 月時，伊去泰國渡假時，與「
      DOM 」用MSN 聊天，「DOM 」發現伊也在泰國，所以就約
      在泰國見面。98年3 月3 日當日「DOM 」用SKYPE 問伊是
      否很忙，伊說伊剛好沒有工作，「DOM 」就問伊是否可以
      打電話去飯店，再去飯店跟一個人見面，伊即將飯店的電
      話號碼及房號記下，並打電話給在該房間的女子，跟該女
      子說伊20分鐘後到，該女子說OK，而「DOM 」除了要伊去
      飯店與女子見面外，還說如該女子將事情都做完的話，要
      伊將196,000 元交給該女子，所謂事情都做完的意思係指
      東西都賣完的話，並且如果行李箱OK的話，就將行李箱拿
      到臺北火車站。至於行李箱OK係指裡面沒有任何違禁物，
      例如盜版CD等物品，且「DOM 」有說可以打開行李箱檢查
      ，如無違禁品的話，可以將行李箱拿到火車站。而「DOM
      」並未說於98年3 月3 日要伊去拿的行李箱內裝何物品，
      因為「DOM 」說情況很緊急，需要一個對臺北很熟悉的人
      ，且「DOM 」跟伊說過很多次，但伊很忙所以都沒有答應
      ，因伊於98年3 月3 日沒有工作，所以才被「DOM 」說服
      ，伊攜至「六九賓館」207 號房的196,000 元係「DOM 」
      於98年2 月13日至18日間在泰國交付美金5,500 元，伊自
      己兌換成臺幣的，當時「DOM 」表示其有一些業務人員在
      臺灣，如他們將全部樣品都賣完的話，要伊將錢交給業務
      人員，這些業務人員就不用回泰國。此外，伊於97年12月
      12日有受「DOM 」之託去飯店交錢給一個人，「DOM 」也
      是說如果他們有完成工作，將樣品都賣完的話，就將錢交
      給他們，並要伊去跟飯店內的人拿行李箱，檢查裡面是否
      係空的，或沒有任何違禁品，如確定的話，就將行李箱拿
      走，所以伊於97年12月12日有打開行李箱檢查，確定裡面
      完全是空的，所以伊將行李箱拿走，伊感覺該行李箱除行
      李箱及輪子的重量外，並不會很重，之後伊將行李箱拿去
      臺北火車站，伊有將當日穿著的衣服告訴「DOM 」，後來
      在臺灣火車站有一個外國人接近伊，並稍微聊了一下伊所
      戴的綠色帽子，伊就將行李箱交給該外國人云云（見本院
      卷第14-17 頁）；於98年7 月1 日本院審理時又供陳：伊
      係6 年前代表臺灣去泰國足球比賽時認識代表泰國球隊的
      「DOM 」，當時伊與「DOM 」穿同一顏色的衣服，且在英
      國支持同一球隊，所以有聊天並留下雙方的聯絡方式，隔
      年又在泰國某足球比賽中見面，並繼續用電話及SKYPE 保
      持聯絡，談的內容都是關於所喜愛球隊的事。當「DOM 」
      知道伊住在臺北市時，曾經其自己的網站寄給伊，並說其
      係開設貿易公司，還將一筆錢交給伊，表示係其一個員工
      一個月的薪水，如情況很急，其自己無法將錢交給員工的
      話，伊可否代為轉交，此即伊為何要將美金換成新臺幣的
      原因。在伊認識「DOM 」的期間，伊認為「DOM 」是很好
      的朋友，從去年開始，「DOM 」開始會講其生意上的事，
      並詢問伊住在臺北何處、是否會說中文等，伊與「DOM 」
      第一次見面時，「DOM 」也問伊同樣的問題，並說如果其
      有急事的話，要麻煩伊將錢交給在臺灣的員工，至於行李
      箱的事，則是「DOM 」在伊與乙○○見面的近期所說的。
      伊於97年12月12日會打開行李箱，並觸摸行李箱內部，係
      因「DOM 」說要伊將行李箱拿到火車站，伊即表示如要伊
      幫忙拿行李箱，伊要打開檢查，經伊用手觸摸，感覺沒有
      東西，確認沒有非法的東西後，伊就將行李箱帶走。「DO
      M 」雖然以SKYPE 與伊聯絡時曾經說過，如持行李箱的人
      已完成任務，箱子裡沒有任何東西，該人又不要行李箱時
      ，才收下該行李箱，但是「DOM 」於97年12月12日跟伊聯
      絡時，並沒有這樣說，所以伊才沒有問乙○○，直接將行
      李箱拿到火車站云云（詳見本院卷第96頁反面-99 頁）。
（二）由被告甲○○○○○○○ ○○○○○○ ○○○○○○前揭歷次供述可知，其雖
      坦認於98年3 月3 日至「六九賓館」207 號房，並預計向
      在該房內之被告乙○○拿取行李箱後，交付其自「DOM 」
      處所取得、業經兌換為新臺幣之196,000 元予被告乙○○
      ，再依「DOM 」之指示將該行李箱攜至臺北火車站等候「
      DOM 」之通知，將取得之行李箱轉交予指定之人等事實，
      惟仍矢詞否認有何運輸毒品之犯行，然被告甲○○○○○○○ ○○○
      ○○○ ○○○○○○與委託其處理前揭事務之自稱「DOM 」之男子
      ，非由熟識之朋友介紹，或有何特殊情誼，而係於案發前
      1 年在泰國偶然認識，縱其間曾以MSN 、SKYPE 或E-MAIL
      等聯絡，但在日常生活亦無何交集，此由被告甲○○○○○○○ ○
      ○○○○○ ○○○○○○不知該自稱「DOM 」之男子之全名、國籍、
      實際從事職業、住處等自明。被告甲○○○○○○○ ○○○○○○ ○○○○
      ○○在本院審理時固改稱：伊已經認識「DOM 」6 年，係因
      至泰國比賽足球而認識，雙方留下聯絡方式後，隔年又在
      泰國的一個足球比賽見面，2 人持續用電話及SKYPE 保持
      聯絡，談論喜愛的足球隊伍，97年才又在咖啡廳遇到「DO
      M 」云云，惟本案偵查、審理期間，被告甲○○○○○○○ ○○○○○
      ○ ○○○○○○歷經多次訊問，其對於與自稱「DOM 」之男子認
      識之時間、經過，迭據其於警詢、檢察官訊問、本院訊問
      時供陳內容即於本案查獲前1 年即97年上半年間在泰國偶
      然結識互核大致相符，要係實情，況依被告甲○○○○○○○ ○○○
      ○○○ ○○○○○○在本院審理時所述，2 人亦無何實際交往情形
      ，更遑論彼此之間有何信賴基礎，故其事後在本院審理時
      突翻異前詞，無非為製造其與自稱「DOM 」之男子間之交
      往期間長達6 年餘，其有可能基於朋友情誼，而幫忙自稱
      「DOM 」之男子處理前揭事務之客觀情狀，顯係盱衡訴訟
      進行情形，臨訟杜撰之詞，難以憑採。
（三）又證人即同案被告乙○○於本院審理時結證稱：伊於97年
      12月及98年3 月均受「STEVEN」之委託帶夾藏有大麻浸膏
      的行李箱至臺灣，伊係到臺灣入住酒店後，傳簡訊給「ST
      EVEN」告知酒店名稱及房號，「STEVEN」會通知對方，伊
      於97年12月時也是將行李箱交給被告甲○○○○○○○ ○○○○○○ ○○
      ○○○○，伊與被告甲○○○○○○○ ○○○○○○ ○○○○○○並沒有任何約定
      ，伊係通知「STEVEN」，後來被告甲○○○○○○○ ○○○○○○ ○○○○
      ○○就打電話到酒店，告訴伊其何時會到酒店，被告甲○○○○○
      ○○ ○○○○○○ ○○○○○○到酒店後，問伊「HOW ARE YOU 」，伊
      回答「OK」，之後被告甲○○○○○○○ ○○○○○○ ○○○○○○就打開行
      李箱檢查，且有摸行李箱裡面夾層的上面及下面，當時被
      告甲○○○○○○○ ○○○○○○ ○○○○○○沒有說什麼，就拿出150,000
      元給伊。而98年3 月這一次，被告甲○○○○○○○ ○○○○○○ ○○○○
      ○○也有打電話到酒店告知其何時會到，被告甲○○○○○○○ ○○○
      ○○○ ○○○○○○到酒店後，問伊「ARE YOU OK」，伊回答「OK
      」，被告甲○○○○○○○ ○○○○○○ ○○○○○○走到房間看到行李箱，
      但沒有打開，差不多要拿錢出來時，警察就衝出來了。伊
      於97年12月及98年3 月到臺灣入住酒店後，只有發簡訊告
      訴「STEVEN」伊的住處，沒有告訴其他人。伊也有摸過97
      年12月帶來臺灣的行李箱，因為覺得一般行李箱如果沒有
      放東西，不可能這麼重，所以伊直覺裡面有東西，而被告
      甲○○○○○○○ ○○○○○○ ○○○○○○於97年12月至伊入住的酒店時，
      並沒有詢問過伊是否還要行李箱，也沒有問伊事情辦好了
      嗎？事情完成了嗎？東西賣完了嗎？，而係直接檢查行李
      箱後，就直接將錢交給伊等語（見本院卷第87-92 頁），
      雖證人乙○○自承於97年12月12日亦以與本件查獲方式運
      輸第二級毒品入臺，然因未為任何偵查機關察覺，致未能
      扣得毒品，故亦未經檢察官起訴，然證人乙○○確於97年
      12月12日入境臺灣，此有證人乙○○之旅客入出境記錄查
      詢資料1 份在卷為憑（見同前偵卷第19頁），且證人乙○
      ○確依與「STEVEN」之約定，在入住「六九賓館」後，將
      賓館地址、電話、房號等資料傳簡訊告知「STEVEN」，而
      被告甲○○○○○○○ ○○○○○○ ○○○○○○於證人乙○○傳簡訊給「ST
      EVEN」後，即與證人乙○○聯絡，告知將於何時抵達賓館
      ，其後果至賓館檢查證人乙○○所攜帶入臺之行李箱後，
      交付證人乙○○與「STEVEN」約明之酬勞，並攜行李箱離
      開之事實，已據證人乙○○證述明確如前，被告甲○○○○○○○
      ○○○○○○ ○○○○○○ 亦承認於97年12月12日接獲「DOM 」之通
      知後，即致電證人乙○○，再至「六九賓館」與證人乙○
      ○見面，並在房間內將行李箱打開，確認行李箱內並無物
      品後，交付金錢給證人乙○○，復將行李箱攜至臺北火車
      站，將之交付某外籍人士等情，可見證人乙○○關於97年
      12月12日交付行李箱予被告甲○○○○○○○ ○○○○○○ ○○○○○○經過
      之證述，皆屬實情，則由被告甲○○○○○○○ ○○○○○○ ○○○○○○於
      97年12月12日至「六九賓館」向證人乙○○拿取行李箱之
      經過、其後行李箱之去向等，已足以突顯被告甲○○○○○○○ ○
      ○○○○○ ○○○○○○受託辦理之事務顯乖離社會常情。蓋由自稱
      「DOM 」之男子於97年12月12日委託被告甲○○○○○○○ ○○○○○
      ○ ○○○○○○處理之事務觀之，「DOM 」之目的，很明顯的係
      為了取得證人乙○○攜帶來臺之行李箱，但倘被告甲○○○○○
      ○○ ○○○○○○ ○○○○○○所述為真，則其依「DOM 」之指示向證
      人乙○○拿取之行李箱內空無一物，且亦無特別沈重之情
      形，以社會常情言之，空行李箱之價值有限，衡情「DOM
      」自無須大費周章先行在泰國交付數目非少之美金5,000
      元予被告甲○○○○○○○ ○○○○○○ ○○○○○○，僅為了在臺灣拿取空
      無一物之行李箱之理。且依被告甲○○○○○○○ ○○○○○○ ○○○○○○
      前開所辯可知，自稱「DOM 」之男子係表示其所交付之金
      錢係其在臺灣業務人員之薪資，且須業務人員將樣品售罄
      始可交付，然給付薪資可以國外匯款之方式處理，實無庸
      輾轉請人跨國攜帶給付，更何況97年12月12日要交付之薪
      資，竟係早於97年年初即已事先在泰國交付被告甲○○○○○○○
      ○○○○○○ ○○○○○○ ，顯悖事理之常；又若檢查行李箱內空無
      一物，即表示樣品已全數售罄，亦係被告甲○○○○○○○ ○○○○○
      ○ ○○○○○○可以交付薪資之條件，則單純檢查確認無訛即可
      ，殊無將空行李箱取走之必要，被告甲○○○○○○○ ○○○○○○ ○○
      ○○○○不僅將行李箱取走，且攜至臺北火車站依「DOM 」之
      指示，轉交予另一陌生人，凡前各情皆非尋常，而被告甲○
      ○○○○○○ ○○○○○○ ○○○○○○已逾50歲，並自承係大學畢業，在
      臺已從事10餘年美語教師工作，顯非無社會經驗之人，要
      無可能毫無所疑，再佐以被告甲○○○○○○○ ○○○○○○ ○○○○○○於
      97年12月12日向證人乙○○拿取行李箱時，僅與證人乙○
      ○簡單問候，即打開行李箱檢查，檢查完畢，即交付金錢
      予證人乙○○，旋將行李箱帶離「六九賓館」，根本未與
      證人乙○○提及任何有關樣品銷售或詢問證人乙○○是否
      不要行李箱等事，更徵被告甲○○○○○○○ ○○○○○○ ○○○○○○辯稱
      ：係受「DOM 」之託交付薪資予在臺業務人員云云，無非
      推諉之詞，洵無足取。
（四）再查，本案運輸入臺灣之第二級毒品大麻浸膏合計淨重高
      達7148.30 公克，價值不菲，從事運輸第二級毒品此非法
      行為之危險性極高，如未能掌握每個環節，極有可能無法
      取得費心私運入臺之第二級毒品。而被告甲○○○○○○○ ○○○○○
      ○ ○○○○○○既已有97年12月12日領取行李箱之經驗，則於98
      年2 月12日至同年月22日間某日，「DOM 」在泰國再次向
      其提及拿取行李箱，又先行支付美金5,500 元時，雖無積
      極證據足以證明被告甲○○○○○○○ ○○○○○○ ○○○○○○已確知「DO
      M 」要其在臺灣拿取之行李箱內夾藏有第二級毒品，然其
      在主觀上應可預見「DOM 」委其在臺灣領取之行李箱內可
      能藏放違禁物品，然被告甲○○○○○○○ ○○○○○○ ○○○○○○仍願收
      受「DOM 」交付之美金5,500 元，應允所託，復於98年3
      月3 日依「DOM 」之指示至「六九賓館」207 號房等情，
      實已足彰顯被告甲○○○○○○○ ○○○○○○ ○○○○○○心中思忖，縱「
      DOM 」委其拿取之行李箱夾藏者係第二級毒品，亦不違背
      其本意，而有運輸第二級毒品入境之不確定故意，堪值認
      定。
（五）末按刑事法上共同正犯之意思聯絡，並不以數人間直接發
      生者為限，其為間接之聯絡者，亦包括在內。是共同正犯
      之各人，並不必須均相認識，縱其中有不相認識者，若其
      亦本乎為自己犯罪之意思，而參與犯罪行為之實施情形，
      亦於犯意聯絡之範圍內就全部犯罪事實負共同正犯之刑責
      。又運輸毒品罪並不以兩地間毒品直接搬運輸送移轉存置
      於特定地點為限，其以迂迴、輾轉方法，利用不相同之運
      輸工具、方法，將特定之標的物（毒品）移轉運送至終極
      之目的地者，亦包括的認其各階段之「運輸」行為，均在
      運輸毒品罪之內，而各應對全部犯罪事實，負共同正犯之
      責。本件被告甲○○○○○○○ ○○○○○○ ○○○○○○與被告乙○○固互
      不相識，亦未曾直接討論過運輸第二級毒品入臺之犯罪細
      節，然被告乙○○與「STEVEN」在新加坡謀議自印度以行
      李托運之方式，將第二級毒品夾藏在行李箱內運輸來臺，
      由被告乙○○交付在臺接貨之人，並向該接貨之人領取運
      輸毒品之酬勞，而被告甲○○○○○○○ ○○○○○○ ○○○○○○在本案之
      角色，即為此在臺接貨及交付運輸毒品酬勞之人，雖關於
      接貨等事宜，係自稱「DOM 」之人與被告甲○○○○○○○ ○○○○○
      ○ ○○○○○○接觸、聯繫，且被告甲○○○○○○○ ○○○○○○ ○○○○○○、
      「DOM 」與被告乙○○、「STEVEN」在表面上看似無何關
      連，卷內亦無「DOM 」與「STEVEN」直接聯絡之證據可參
      ，然由被告乙○○於98年3 月3 日私運第二級毒品抵臺後
      ，以簡訊向「STEVEN」告知入住飯店名稱、地址、電話、
      房號後，被告甲○○○○○○○ ○○○○○○ ○○○○○○即可自「DOM 」處
      取得此一資訊，而得以直接與被告乙○○聯絡，可見「DO
      M 」與「STEVEN」間確就本件運輸第二級毒品犯行有犯意
      之聯絡及行為之分擔，亦即由「STEVEN」負責將第二級毒
      品夾藏在行李箱，由被告乙○○攜入臺灣，而「DOM 」則
      負責安排在臺接應取貨事宜，以分工完成將第二級毒品私
      運來臺交付貨主之犯罪行為，故被告甲○○○○○○○ ○○○○○○ ○○
      ○○○○與被告乙○○間雖無直接意思聯絡，惟透過「DOM 」
      、「STEVEN」而有間接意思聯絡，揆諸前揭說明，足認被
      告甲○○○○○○○ ○○○○○○ ○○○○○○、乙○○與「DOM 」、「STEV
      EN」間，具有犯意聯絡及行為分擔，均應論以共同正犯。
（六）綜前各節，足認被告甲○○○○○○○ ○○○○○○ ○○○○○○前揭所辯，
      無非臨訟杜撰圖卸刑責之詞，不足採信。本件被告甲○○○○○
      ○○ ○○○○○○ ○○○○○○參與運輸第二級毒品、私運管制物品犯
      行，事證已臻明確，應依法論科。
參、新舊法之比較適用及論罪科刑：
一、新舊法之比較適用：
（一）按法規之制定與法規之修正，如有特定生效日之必要者，
      依中央法規標準法第14條或第20條第2 項準用第14條之規
      定，應分別特定其施行日期。法規制定或前次修正基於特
      殊因素所特定之施行日期，並不適用於日後修正或再次修
      正之條文。又法律之制定或修正，若未明定施行日期者，
      中央法規標準法雖未規定應自何時生效，然法律既經制定
      或修正並經總統公布，自應依一般原則，自公布日起算至
      第3 日發生效力。92年7 月9 日修正公布之毒品危害防制
      條例第36條規定：「本條例自公布後6 個月施行」，其立
      法理由謂：「(1)依修正草案第2 條第3 項規定，法務部需
      會同衛生署成立審議委員會每3 個月定期檢討調整毒品之
      分級及品項，而本次新增第4 級毒品，有需要在新法施行
      前先經該審議會檢討後再調整公布，爰預留6 個月緩衝期
      ，以利處理。(2)依本條例新修正之規定，有必要再訂定相
      關子法及修正相關法規，以配合本條例之施行，故亦有需
      要預留適當緩衝期，以利訂頒相關子法及相關法規之配合
      修正」，故該條規定，顯係因應該次修正之需，始預留適
      當之緩衝期，故其後修正條文之施行日期尚難援引此一規
      定而為標準，若未明定施行日期者，自應依一般原則，自
      公布日起算至第3 日發生效力。查總統於98年5 月20日以
      華總一義字第09800125141 號令修正公布毒品危害防制條
      例第4 、11、11之1 、17、20、25條條文，依上開說明，
      修正條文應自公布日起第3 日即98年5 月22日發生效力，
      先予敘明。
（二）次按行為後法律有變更者，適用行為時之法律。但行為後
      之法律有利於行為人者，適用最有利於行為人之法律，刑
      法第2 條第1 項定有明文又比較時應就罪刑有關之共犯、
      未遂犯、想像競合犯、牽連犯、連續犯、結合犯，以及累
      犯加重、自首減輕暨其他法定加減（如身分加減）與加減
      例等一切規定，綜其全部罪刑之結果而為比較（最高法院
      95年第8 次刑事庭會議決議要旨參照）。查被告2 人行為
      後，毒品危害防制條例第4 條第2 項有關運輸第二級毒品
      之法定本刑、第17條有關減輕其刑等規定，業於98年5 月
      20日修正公布，自98年5 月22日起施行，茲就比較情形分
      述如下：
  １、毒品危害防制條例第4 條第2 項之運輸第二級毒品罪法定
      本刑之規定，修正前毒品危害防制條例第4 條第2 項係規
      定「製造、運輸、販賣第二級毒品者，處無期徒刑或7 年
      以上有期徒刑，得併科新臺幣7 百萬元以下罰金」，修正
      為「製造、運輸、販賣第二級毒品者，處無期徒刑或7 年
      以上有期徒刑，得併科新臺幣1 千萬元以下罰金」，經比
      較修正前、後之規定，可知運輸第二級毒品罪之法定本刑
      ，就罰金刑部分由修正前之得併科新臺幣7 百萬元以下罰
      金，提高為得併科新臺幣1 千萬元以下罰金，自以修正前
      毒品危害防制條例第4 條第2 項之規定有利於被告。
  ２、毒品危害防制條例第17條有關減輕其刑之規定，修正前毒
      品危害防制條例第17條規定「犯第4 條第1 項至第4 項、
      第5 條第1 項至第4 項前段、第6 條第1 項至第4 項、第
      7 條第1 項至第4 項、第8 條第1 項至第4 項、第10條或
      第11條第1 項、第2 項之罪，供出毒品來源，因而破獲者
      ，得減輕其刑」，修正為「犯第4 條至第8 條、第10條或
      第11條之罪，供出毒品來源，因而查獲其他正犯或共犯者
      ，減輕或免除其刑。犯第4 條至第8 條之罪於偵查及審判
      中均自白者，減輕其刑」，比較修正前、後之規定，可知
      依修正前之規定，僅於供出毒品來源，並因而破獲者，始
      可減輕其刑，然依修正後第17條第2 項之規定，被告如於
      偵查及審判中均自白者，即可減輕其刑，則在被告犯第4
      條至第8 條之罪，且於偵查及審判中均自白者，自以修正
      後毒品危害防制條第17條之規定有利於被告。
  ３、綜合上述各條文修正前、後之比較，就運輸第二級毒品罪
      法定本刑之罰金刑部分，由修正前之得併科新臺幣7 百萬
      元以下罰金，修正提高為得併科新臺幣1 千萬元以下罰金
      ，惟就減輕其刑之規定，依修正後第17條第2 項之規定，
      被告如於偵查及審判中均自白，即可減輕其刑，然依修正
      前第17條之規定，被告雖於偵查及審判後均白自犯行，仍
      不得減輕其刑，是經比較修正前、後之規定，(1)就被告乙
      ○○部分：雖就運輸第二級毒品罪之法定本刑身罰金刑部
      分，修正後之規定較不利於被告乙○○，惟就不得減輕其
      刑之不利程度顯應逾越罰金刑之提高，是修正前之規定整
      體而論較不利於被告乙○○，揆諸前揭最高法院決議所揭
      示之罪刑綜合比較原則，依刑法第2 條第1 項但書之規定
      ，自應整體適用裁判時即修正後毒品危防制條例處斷。(2)
      就被告甲○○○○○○○ ○○○○○○ ○○○○○○部分，因被告甲○○○○○○○ ○
      ○○○○○ ○○○○○○就所犯運輸第二級毒品犯行，並未於偵查及
      審判中自白，自無適用修正後毒品危害防制條例第17條第
      2 項減刑規定之餘地，故修正後之規定整體而論並非有利
      於被告甲○○○○○○○ ○○○○○○ ○○○○○○，揆諸前揭最高法院決議
      所揭示之罪刑綜合比較原則，依刑法第2 條第1 項前段之
      規定，自應適用修正前之毒品危防制條例處斷。
二、論罪科刑：
（一）查大麻浸膏為毒品危害防制條例第2 條第2 項第2 款所列
      之第二級毒品，並係行政院依懲治走私條例第2 條規定公
      告之「管制物品項目及其數額」甲項第4 款所列管制進出
      口之物品，不限其數額，均不得私運進口及運輸。是核被
      告甲○○○○○○○ ○○○○○○ ○○○○○○所為，係犯修正前毒品危害防
      制條例第4 條第2 項之運輸第二級毒品罪及懲治走私條例
      第2 條第1 項之私運管制物品進口罪；被告乙○○則係犯
      修正後毒品危害防制條例第4 條第2 項之運輸第二級毒品
      罪及懲治走私條例第2 條第1 項之私運管制物品進口罪；
      其等持有第二級毒品大麻浸膏之低度行為，為運輸之高度
      行為所吸收，不另論罪。被告2 人就上開犯行與真實姓名
      、年籍不詳，分別自稱「STEVEN」、「DOM 」之成年男子
      間，有犯意聯絡及行為分擔，均為共同正犯。又被告2 人
      係以一私運行為同時觸犯上開2 罪名，為想像競合犯，應
      依刑法第55條之規定，均從一重之運輸第二級毒品罪處斷
      。
（二）被告乙○○於偵查中及審判中均自白運輸第二級毒品犯行
      ，應依修正後毒品危害防制條例第17條第2 項之規定，減
      輕其刑。
（三）爰審酌被告被告甲○○○○○○○ ○○○○○○ ○○○○○○、乙○○雖分別
      為英國籍、新加坡籍人士，亦應知各國對於毒品之查緝均
      甚嚴，竟共同運輸、私運淨重高達7148.30 公克之第二級
      毒品大麻浸膏，倘順利私運入境臺灣，勢將加速毒品之氾
      濫，對我國社會之安寧及國人之健康，可能產生之危害至
      鉅，幸其所運輸之毒品在尚未流入市面即為警查獲，兼衡
      被告2 人並無任何前科紀錄，有臺灣高等法院被告前案紀
      錄表各1 份在卷可按，素行尚稱良好，及被告2 人之智識
      程度、犯罪動機、目的，暨考量被告乙○○犯後坦承犯行
      ，深具悔意，被告甲○○○○○○○ ○○○○○○ ○○○○○○則猶飾詞圖卸
      刑責等一切情狀，分別量處如主文所示之刑，以資懲儆。
（四）末查，被告甲○○○○○○○ ○○○○○○ ○○○○○○、乙○○皆為外國人
      ，其等受本件有期徒刑以上刑之宣告，爰依刑法第95條之
      規定，均併諭知於刑之執行完畢或赦免後，驅逐出境。
三、沒收：
    按從刑附屬於主刑，除法律有特別規定者外，依主刑所適用
    之法律，則基於從刑隨同主刑適用同一準據法之原則，關於
    沒收部分，自應就被告甲○○○○○○○ ○○○○○○ ○○○○○○、乙○○分
    別適用修正前、後之毒品危害防制條例之規定，先予敘明。
（一）扣案之大麻浸膏（合計淨重7148.30 公克）為查獲之第二
      級毒品，應依被告甲○○○○○○○ ○○○○○○ ○○○○○○、乙○○所犯
      本件運輸第二級毒品罪，所分別適用之修正前、修正後毒
      品危害防制條例第18條第1 項前段之規定，沒收銷燬之。
（二）按在共同正犯之場合，基於共同犯罪行為，應由共犯各負
      全部責任之理論，對於共犯間「供犯罪所用或犯罪預備之
      物」，祇要屬於共犯中一人所有，即得對於其餘共犯為沒
      收之諭知。扣案供夾藏扣案第二級毒品大麻浸膏以利運輸
      進入臺灣之藍色行李箱1 只，係共犯即自稱「STEVEN」之
      男子所有，供犯本件運輸第二級毒品罪所用之物，應依被
      告甲○○○○○○○ ○○○○○○ ○○○○○○、乙○○所犯本件運輸第二級
      毒品罪，所分別適用之修正前、修正後毒品危害防制條例
      第19條第1 項之規定宣告沒收。又扣案之紅色摩托羅拉牌
      行動電話1 支（含00000000門號SIM 卡1 張），乃被告乙
      ○○所有，供其聯絡本件運輸第二級毒品事宜所用之物，
      已據被告乙○○供明在卷，亦應依被告甲○○○○○○○ ○○○○○○
      ○○○○○○、乙○○所犯本件運輸第二級毒品罪，所分別適用
      之修正前、修正後毒品危害防制條例第19條第1 項之規定
      宣告沒收之。而上開物品既均經扣案，在事理上即無全部
      或一部不能沒收之虞，自無依同條項之規定諭知「如全部
      或一部不能沒收時，追徵其價額」之必要。
（三）又毒品危害防制條例第19條第1 項規定，犯第4 條至第9
      條、第12條、第13條或第14條第1 項、第2 項之罪者，其
      供犯罪所用或因犯罪所得之財物均沒收之，如全部或一部
      不能沒收時，追徵其價額或以其財產抵償之，係採義務沒
      收主義，法院無自由裁量之餘地。惟扣案之196,000 元現
      金係被告甲○○○○○○○ ○○○○○○ ○○○○○○攜至「六九賓館」207
      號房，欲交付被告乙○○之酬勞，惟在未及交付被告乙○
      ○之前已遭查獲，尚難認被告乙○○已實際取得此部分酬
      勞，自無庸宣告沒收。至被告乙○○供稱自「STEVEN」之
      男子處收受新加坡幣2,000 元，係供其購買機票及來臺後
      之食、宿等費用，此顯為被告乙○○必要之交通、食、宿
      生活支出費用，非被告乙○○因運輸毒品所得之財物，爰
      不為沒收之諭知。
（四）至扣案之被告甲○○○○○○○ ○○○○○○ ○○○○○○所有之行動電話2
      支（含門號0000000000、0000000000號SIM 卡2 張），查
      無證據係供本案運輸第二級毒品罪聯絡所用之物，尚乏沒
      收之依據，併此敘明。
據上論斷，應依刑事訴訟法第299 條第1 項前段，修正前毒品危
害防制條例第4 條第2 項、第18條第1 項前段、第19條第1 項，
修正後毒品危害防制條例第4 條第2 項、第17條第2 項、第18條
第1 項前段、第19條第1 項，懲治走私條例第2 條第1 項、第11
條，刑法第2 條第1 項、第11條、第28條、第55條、第95條，判
決如主文。
本案經檢察官周芝君到庭執行職務。
中    華    民    國    98    年    7     月    27    日
                  刑事第十二庭  審判長法  官  魏于傑
                                      法  官  羅國鴻
                                      法  官  許雅婷
以上正本證明與原本無異。
如不服本判決，應於判決送達後10日內向本院提出上訴狀（應附
繕本），其未敘述上訴理由者，應於上訴期間屆滿後20日內補提
理由書狀於本院，上訴於臺灣高等法院。
                                      書記官  吳玉蘭
中    華    民    國    98    年    8     月    3     日
附錄本案論罪科刑法條全文：
毒品危害防制條例第4條
製造、運輸、販賣第一級毒品者，處死刑或無期徒刑；處無期徒
刑者，得併科新臺幣1 千萬元以下罰金。
製造、運輸、販賣第二級毒品者，處無期徒刑或7 年以上有期徒
刑，得併科新臺幣7 百萬元以下罰金。
製造、運輸、販賣第三級毒品者，處5 年以上有期徒刑，得併科
新臺幣5 百萬元以下罰金。
製造、運輸、販賣第四級毒品者，處3 年以上10年以下有期徒刑
，得併科新臺幣3 百萬元以下罰金。
製造、運輸、販賣專供製造或施用毒品之器具者，處1 年以上7
年以下有期徒刑，得併科新臺幣1 百萬元以下罰金。
前五項之未遂犯罰之。
懲治走私條例第2條
私運管制物品進口、出口逾公告數額者，處7 年以下有期徒刑，
得併科新臺幣3 百萬元以下罰金。
前項之未遂犯罰之。
第 1 項所稱管制物品及其數額，由行政院公告之。
附表：
┌──┬───────┬──────────┐
│編號│應宣告沒收之物│備               註 │
├──┼───────┼──────────┤
│ 一 │扣案之第二級毒│查獲之第二級毒品。  │
│    │品大麻浸膏（合│                    │
│    │重柒仟壹佰肆拾│                    │
│    │捌點零公克）│                    │
│    │。            │                    │
├──┼───────┼──────────┤
│ 二 │扣案之藍色行李│共犯「STEVEN」所有，│
│    │箱壹只。      │供本案運輸第二級毒品│
│    │              │犯罪所用之物。      │
├──┼───────┼──────────┤
│ 三 │扣案之紅色摩托│被告乙○○所有，供本│
│    │羅拉牌行動電話│案運輸第二級毒品犯罪│
│    │壹支（含914458│所用之物。          │
│    │01門號SIM 卡壹│                    │
│    │張）。        │                    │
└──┴───────┴──────────┘


司法院資訊處製作；財團法人民間司法改革基金會備份。
